【裁判字號】    89,易,889
【裁判日期】    890727
【裁判案由】    竊盜
【裁判全文】
臺灣彰化地方法院刑事判決                          八十九年度易字第八八九號
    公  訴  人  臺灣彰化地方法院檢察署檢察官
    被      告  乙○○
右列被告因竊盜案件，經檢察官提起公訴（八十九年度偵字第三六五六號），本院判
決如左：
        主    文
乙○○竊盜，處有期徒刑參月。
扣案之鑰匙壹支沒收。
      事    實
一、乙○○於民國八十九年五月八日下午四、五時許，見某不詳姓名之人持有中之車
    牌號碼ＫＸＢ─一四五號、引擎號碼四ＫＸ─二二七二Ｏ七號之一九九五年份重
    型機車（原係甲○○所有，於八十九年一月十五日晚上八時許，在彰化縣社頭鄉
    ○○村○○道旁失竊），停置在彰化縣社頭鄉張厝村活動中心旁，竟意圖為自己
    不法之所有，持其所有之機車鑰匙一支，以直接啟動引擎之方式，竊取該機車供
    己騎用。嗣於八十九年五月九日下午四時三十分許，乙○○騎上開竊得之機車，
    行經彰化縣社頭鄉○○路與中興路口時，為警查獲，並扣得其所有供行竊用之鑰
    匙一支。
二、案經彰化縣警察局田中分局報請台灣彰化地方法院檢察署檢察官偵查起訴。
      理    由
一、訊據被告乙○○固坦承於右揭時、地以扣案之鑰匙開啟前揭機車供己騎用，惟矢
    口否認有何竊犯行，辯稱：伊是看該機車已停放在該處二、三個月，以為無人
    騎用，所以才將該機車牽來騎云云。惟查，前揭機車係被害人甲○○所有遭竊之
    事實，業據被害人甲○○指述甚詳，並有車輛竊盜、車牌失竊資料個別查詢報表
    、贓物認領保管單各一紙附卷可稽，而前揭機車係一九九五年份，僅失竊數月，
    仍懸掛有車牌，車況亦尚佳，車體仍完好無損，此有前開機車相片二張在卷可稽
    ，依一般人之判斷當不致認為前揭機車為他人所棄置，是以被告所辯顯係事後飾
    卸之詞，不足採信，此外復有供行竊用之鑰匙一支扣案可資佐證，是以本件事證
    已臻明確，被告犯行堪予認定。
二、核被告所為，係犯刑法第三百二十條第一項之竊盜罪。爰審酌被告犯罪之動機、
    目的、犯罪所生之危害及犯後態度等一切情狀，量處如主文所示之刑。扣案之鑰
    匙一支係被告所有，供犯罪所用之物，爰併予宣告沒收。
據上論斷，應依刑事訴訟法第二百九十九條第一項前段，刑法第三百二十條第一項
、第三十八條第一項第二款，罰金罰鍰提高標準條例第一條前段，判決如主文。
本案經檢察官李芳瑜到庭執行職務。
中      華      民      國    八十九    年      七      月    二十七    日
                                臺灣彰化地方法院刑事第二庭
                                    法      官  石  馨  文
右正本證明與原本無異。
如不服本判決，應於判決送達後十日內向本院提出上訴狀（須附繕本）。
刑法第三百二十條
意圖為自己或第三人不法之所有，而竊取他人之動產者，為竊盜罪，處五年以下有期
徒刑、拘役或五百元以下罰金。
意圖為自己或第三人不法利益，而竊佔他人之不動產者，依前項之規定處斷。
前二項之未遂犯罰之。


司法院資訊處製作；財團法人民間司法改革基金會備份。
